【裁判字號】    96,上易,2106
【裁判日期】    970129
【裁判案由】    贓物
【裁判全文】
臺灣高等法院臺中分院刑事判決        96年度上易字第2106號
上  訴  人
即  被  告  甲○○
上列上訴人因贓物案件，不服臺灣苗栗地方法院96年度易字第46
1號，中華民國96年9月13日第一審判決（起訴案號：臺灣臺中地
方法院檢察署95年度偵字第11798號），提起上訴， 本院判決如
下：
    主  文
上訴駁回。
    事實及理由
一、本案經本院審理結果，認第一審判決認事用法及量刑均無不
    當，應予維持，並引用第一審判決書記載之事實、證據及理
    由（如附件）。
二、本件被告甲○○上訴意旨略以： 系爭挖土機於94年4月間購
    入後即加入工程施作， 當無如告訴人所稱於94年8月間始行
    失竊之可能，況系爭挖土機失竊後，告訴人並未報案，顯有
    不實指訴之嫌；又中古挖土機買賣，一般均無來源證明，且
    伊係以行情價購入，自不會懷疑是否為贓物，縱未簽立買賣
    契約書，亦屬合理，原判決繩以贓物罪之責，顯有違誤云云
    。經查，證人王詣安所指述關於挖土機門板內部特徵，除拆
    卸門板勘驗外，無法從外觀得知，經拆卸勘驗後，果如證人
    王詣安指述，堪認系爭挖土機確為王詣安販售予告訴人乙○
    ○後失竊之挖土機無誤。又挖土機之買賣固無須至監理單位
    辦理車輛登記，惟為確認車輛來源暨權利歸屬，一般交易習
    慣多會要求交付進口證明文件或讓渡契約書，此有臺中縣警
    察局大甲分局海墘派出所訪查記錄表附於偵查卷第63、64頁
    可稽，故除非締約雙方有相當程度之熟識，為明權利歸屬，
    多會訂立契約書以為憑據，有警卷第31、33、35頁所附買賣
    契約書、租賃契約書資為佐證，而被告既自承從事中古挖土
    機買賣已有六、七年之久（原審卷第55頁），顯屬有相當經
    驗之人，更無未經核閱來源證明文件或買賣契約書，逕向身
    分不明之人購買來源不明機器，卻未曾考慮該挖土機是否為
    贓物之可能，是其所辯係以行情價購入，故未懷疑是否為贓
    物云云，顯屬卸責之詞而不可採，是被告上訴所指，均無理
    由，應駁回其上訴。
三、據上論斷，應依刑事訴訟法第373條、第368條，判決如主文
    。
本案經檢察官丙○○到庭執行職務。
中    華    民    國    97    年    1    月    29     日
            刑事第四庭    審判長法  官  洪  耀  宗
                                法  官  劉  登  俊
                                法  官  陳  欣  安
上列正本證明與原本無異。
不得上訴。
                                書記官  阮  正  枝
中    華    民    國    97    年    1    月    30     日
附錄：
刑法第349條
收受贓物者，處三以下有期徒刑、拘役或五百元以下罰金。
搬運、寄藏、故買贓物或為牙保者，處五年以下有期徒刑、拘役
或科或併科一千元以下罰金。
因贓物變得之財物，以贓物論。


司法院資訊處製作；財團法人民間司法改革基金會備份。
